【裁判字號】    95,易,775
【裁判日期】    950616
【裁判案由】    毒品危害防制條例
【裁判全文】
臺灣高雄地方法院刑事判決               95年度易字第775號
公  訴  人  臺灣高雄地方法院檢察署檢察官
被      告  乙○○
上列被告因毒品危害防制條例案件，經檢察官提起公訴（95年度
毒偵字第1737號），本院合議庭裁定由受命法官獨任進行簡式審
判程序，判決如下：
    主  文
乙○○施用第二級毒品，累犯，處有期徒刑伍月，如易科罰金，
以參佰元折算壹日；扣案之甲基安非他命陸包（驗後淨重合計貳
點捌肆公克，另含殘留甲基安非他命晶體難以完全析離之空包裝
袋陸個），均沒收銷燬之。又持有第一級毒品，累犯，處有期徒
刑伍月，如易科罰金，以參佰元折算壹日；扣案之海洛因伍包（
淨重合計零點伍貳公克，另含殘留海洛因粉末難以完全析離之空
包裝袋伍個），均沒收銷燬之。應執行有期徒刑玖月，如易科罰
金，以參佰元折算壹日；扣案之甲基安非他命陸包（驗後淨重合
計貳點捌肆公克，另含殘留甲基安非他命晶體難以完全析離之空
包裝袋陸個）、海洛因伍包（淨重合計零點伍貳公克，另含殘留
海洛因粉末難以完全析離之空包裝袋伍個），均沒收銷燬之。
    事  實
一、乙○○前於民國89年間因施用毒品案件，經本院以89年度毒
    聲字第5929號裁定送觀察、勒戒後，認無繼續施用毒品之傾
    向，於90年4 月13日觀察、勒戒執行完畢釋放，並經臺灣高
    雄地方法院檢察署檢察官以90年度毒偵緝字第157 號為不起
    訴處分確定；又於93年間再因施用毒品案件，經本院以93年
    度簡字第6243號判處有期徒刑6 月，如易科罰金，以300 元
    折算1 日確定，並於94年7 月14日易科罰金執行完畢。詎仍
    不知悔改，於前揭觀察、勒戒執行完畢釋放後5 年內，復基
    於施用第二級毒品甲基安非他命之犯意，於95年1 月8 日9
    時許，在不詳地點，以將甲基安非他命置入吸食器內點燃吸
    食產生煙霧之方式，施用第二級毒品甲基安非他命1 次。又
    乙○○明知海洛因為毒品危害防制條例所管制之第一級毒品
    ，不得持有，竟仍於同年月8 日16時許，在高雄市○○路上
    之御宿汽車旅館，收受友人「林建明」所交付之第一級毒品
    海洛因5 小包（淨重合計0.52公克，空包裝重合計0.99公克
    ），並將上開海洛因藏放於其所駕駛車牌號碼EU-7651 號自
    用小客車之右前座腳踏板上而非法持有之。嗣於同年月8 日
    16 時45 分許，因乙○○在高雄市○鎮區○○路凱旋四路路
    口發生車禍，經警到場處理而當場查獲，並扣得上開海洛因
    5 小包（淨重合計0.52公克，空包裝重合計0.99公克）及安
    非他命6 小包（驗前淨重合計2.88公克，驗後淨重合計2.84
    公克），而悉上情。
二、案經高雄市政府警察局前鎮分局報告臺灣高雄地方法院檢察
    署檢察官偵查起訴。
    理  由
一、本件被告乙○○所犯係死刑、無期徒刑、最輕本刑為3 年以
    上有期徒刑以外之罪，其於準備程序中就被訴事實為有罪之
    陳述，經法官告知簡式審判程序之旨，並聽取公訴人、被告
    之意見後，本院合議庭認為適宜而裁定由受命法官獨任進行
    簡式審判程序，先予敘明。
二、上揭事實，業據被告於本院審理時坦承不諱，並有扣案物照
    片9 紙在卷可憑，且扣案疑似海洛因之白色粉末5 包，經送
    法務部調查局鑑定結果，確含第一級毒品海洛因成分（淨重
    合計0.52公克，空包裝重合計0.99公克），有該局95年3 月
    1 日調科壹字第220022417 號鑑定通知書1 紙附卷可稽，另
    扣案疑似甲基安非他命之晶體6 包，經送高雄醫學大學附設
    中和紀念醫院檢驗結果，確係第二級毒品甲基安非他命，亦
    有該院95年5 月22日編號0000-000號、0000-000號各1 紙在
    卷可按，又被告為警查獲所採集之尿液，經送高雄市立凱旋
    醫院先以酵素免疫分析法初步檢驗，復以氣相層析質譜儀法
    確認檢驗之結果，均呈現甲基安非他命陽性反應乙情，亦有
    尿液代碼與真實姓名對照表及該院95年1 月24日編號A00000
    000 號濫用藥物尿液檢驗報告各1 份在卷可稽，足見被告上
    開自白，核與事實相符。從而，本案事證明確，被告犯行，
    堪予認定。
三、按海洛因、甲基安非他命係毒品危害防制條例第2 條第2 項
    所管制之第一、二級毒品，不得持有及施用。次按犯毒品危
    害防制條例第10條第2 項施用第二級毒品之罪者，檢察官應
    聲請法院裁定令被告入勒戒處所觀察、勒戒；經觀察、勒戒
    後，認無繼續施用毒品傾向者，檢察官應為不起訴處分，如
    有繼續施用毒品傾向者，檢察官應聲請法院裁定令入戒治處
    所強制戒治；觀察、勒戒或強制戒治執行完畢釋放後，5 年
    內再犯第10條之罪，檢察官應依法追訴，此觀諸毒品危害防
    制條例第20條第1 項、第2 項、第23條第2 項前段規定自明
    。查被告曾於89年度毒聲字第5929號裁定送觀察、勒戒後，
    認無繼續施用毒品之傾向，於90年4 月13日觀察、勒戒執行
    完畢釋放，並經臺灣高雄地方法院檢察署檢察官以90年度毒
    偵緝字第157 號為不起訴處分確定，此有卷附臺灣高等法院
    被告前案紀錄表、臺灣高雄地方法院檢察署刑案資料查註紀
    錄表、全國施用毒品案件紀錄表各1 份在卷可佐，足徵被告
    確於前開觀察、勒戒及強制戒治執行完畢釋放後，5 年內再
    犯本件毒品危害防制條例第10條第2 項之施用第二級毒品罪
    ，揆諸前揭法條意旨，自應依法論科。
四、是核被告所為，係犯毒品危害防制條例第10條第2 項之施用
    第二級毒品罪及同條例第11條第1 項之持有第一級毒品罪。
    其為施用而持有甲基安非他命之低度行為，應為施用之高度
    行為所吸收，不另論罪。被告所犯上開兩罪間，犯意各別，
    構成要件互殊，應予分論併罰。又被告本件持有之第一級毒
    品海洛因數量未達5 公克以上，自無須依毒品危害防制條例
    第11條第4 項之規定加重其刑，併予敘明。查被告前曾於93
    年間因施用毒品案件，經本院以93年度簡字第62 43 號判處
    有期徒刑6 月，如易科罰金，以300 元折算1 日確定，並於
    94 年7月14日易科罰金執行完畢，此有臺灣高等法院被告前
    案紀錄表及臺灣高雄地方法院檢察署刑案查註紀錄表各1 份
    附卷可考，其於前開刑之執行完畢5 年內，再犯本件有期徒
    刑以上之2 罪，為累犯，均應依刑法第47條之規定，加重其
    刑。爰審酌被告明知海洛因為毒品危害防制條例所列管之毒
    品，竟無視政府管制毒品之禁令而持有第一級毒品海洛因，
    所為應予非難，又其前因施用毒品案件，業經施以觀察、勒
    戒後，仍再犯本件施用第二級毒品甲基安非他命犯行，足見
    其惡習已深，戒絕毒癮之意志不堅，未能體悟施用毒品對自
    己、家人造成之傷害及社會之負擔，自屬可議，惟念及其犯
    後坦承犯行，尚有悔意，復參以施用毒品本質上係屬戕害自
    身健康之行為，尚未直接危害他人，反社會性之程度應屬較
    低等一切情狀，分別量處如主文所示之刑，並定其應執行之
    刑，以示懲儆。末查，扣案之海洛因5 包（淨重0.14公克，
    空包裝重0.7 公克）及甲基安非他命6 包，係毒品危害防制
    條例第2 條第2 項之第一、二級毒品，不問屬於犯人與否，
    均應依毒品危害防制條例第18條第1 項前段之規定，宣告沒
    收銷燬之，至鑑驗耗損之甲基安非他命晶體0.04公克，既已
    滅失，自無庸宣告沒收銷燬，乃屬當然。又上開盛裝毒品之
    包裝袋共11個，均因分別殘留海洛因粉末或甲基安非他命晶
    體，難以完全析離，亦均應一併依上開規定，併予宣告沒收
    銷燬之。至扣案之吸食器1 支，非屬被告所有之物，而係「
    林建明」所有，業據被告供承在卷（見本院卷第42頁），爰
    不予宣告沒收，附此敘明。
據上論斷，應依刑事訴訟法第273 條之1 第1 項、第299 條第1
項前段，毒品危害防制條例第10條第2 項、第11條第1 項、第18
條第1 項前段，刑法第11條、第47條、第41條第1 項前段、第51
條第5 款，罰金罰鍰提高標準條例第2 條，判決如主文。
本案經檢察官甲○○到庭執行職務。
中    華    民    國    95    年    6     月    16    日
                  刑事第十二庭  法  官  林書慧
以上正本證明與原本無異。
如不服本判決，應於判決送達後10日內，向本院提出上訴狀。
中    華    民    國    95    年    6     月    19    日
                                書記官  鍾錦祥
附錄本判決論罪科刑法條：
毒品危害防制條例第10條第2 項
施用第二級毒品者，處3 年以下有期徒刑。
毒品危害防制條例第11條第1項
持有第一級毒品者，處3 年以下有期徒刑、拘役或新臺幣5 萬元
以下罰金。


司法院資訊處製作；財團法人民間司法改革基金會備份。
